【裁判字號】    89,訴,1140
【裁判日期】    890829
【裁判案由】    毒品危害防制條例
【裁判全文】
臺灣臺中地方法院刑事判決                        八十九年度訴字第一一四號
    公  訴  人  台灣台中地方法院檢察署檢察官
    被      告  甲○○
右列被告因毒品危害防制條例案件，經檢察官提起公訴（八十九年度毒偵字第一八一
八號、第二七四八號），本院判決如左：
    主  文
甲○○施用第一級毒品，處有期徒刑捌月，扣案之海洛因貳包（壹包淨重零點零陸公
克，包裝重零點參參公克，另壹包淨重零點零肆公克，包裝重零點參肆公克），沒收
銷燬之；又連續施用第二級毒品，處有期徒刑柒月，扣案之安非他命拾壹包（含袋重
拾陸公克），沒收銷燬之。主刑之部分，應執行有期徒刑壹年貳月。
    事  實
一、甲○○前因施用毒品案件，經本院以八十八年度毒聲字第六三九一號裁定送觀察
    、勒戒，認無繼續施用毒品之傾向，於民國（下同）八十八年十一月二十三日，
    經台灣台中地方法院檢察署檢察官以八十八年度毒偵字第一○八六號不起訴處分
    確定。詎仍不知悔改，基於概括犯意，自八十九年一月間某日起至同年四月十三
    日，在台中縣東勢鎮山區工寮內等處所，以將安非他命置於吸食器內，以火燒烤
    吸用其霧化氣體之方式，連續施用安非他命多次；又另行起意，於八十九年四月
    十二日，在台中縣東勢鎮山區工寮內，以將海洛因摻入香煙內之方式，施用第一
    級毒品海洛因。嗣分別為警於八十九年一月十二日凌晨五時三十分許，在台中縣
    東勢鎮○○街馨園六巷臨十號組合屋內查獲，並扣得安非他命十一包（含袋重十
    六公克），海洛因一包（淨重○．○六公克，包裝重○．三三公克）；於同年四
    月十四日二十一時三十分許，在台中縣東勢鎮慶福里軟鼻坑山區○○道路旁查獲
    ，並扣得海洛因一包（淨重○．○四公克，包裝重○．三四公克）。而同年一月
    十二日查獲時，經警採其尿液送鑑定，在尿液中檢測出甲基安非他命陽性反應，
    經檢察官依本院八十九年度毒聲字第一八一二號裁定送觀察、勒戒後，認有繼續
    施用毒品之傾向。
二、案經台中縣警察局東勢分局報請臺灣臺中地方法院檢察署檢察官偵查起訴。
    理  由
一、上開事實，業據被告甲○○於本院審理時坦承不諱，並有安非他命十一包（含袋
    重共一六公克）扣案可稽，另扣案之毒品二包，經送鑑定之結果，認確為海洛因
    （一包淨重○．○六公克，包裝重○．三三公克；另一包淨重○．○四公克，包
    裝重○．三四公克），亦有卷附之法務部調查局八十九年二月一日（八九）00
    0000000號及八十九年六月十九日（八九）陸（一）00000000號
    鑑定通知書各乙紙可資佐證。又被告於八十九年一月十二日為警查獲時，經採其
    尿液送檢驗之結果，呈甲基安非他命陽性反應；於同年四月十四日為警查獲時，
    經採其尿液送檢驗之結果，呈甲基安非他命及嗎啡陽性反應，有卷附之台中縣警
    察局東勢分局委託鑑驗尿液代號與真實姓名對照表、台中縣衛生局檢驗尿水報告
    書各二紙，及台灣台中看守所委託長昕生活事業股份有限公司代驗之濫用藥物尿
    液檢驗報告乙紙可參，足見被告確有施用第一級毒品海洛因、第二級毒品安非他
    命之犯行，是被告自白顯與事實相符。且被告前因施用毒品案件，經本院以八十
    八年度毒聲字第六三九一號裁定送觀察、勒戒後，認無繼續施用毒品之傾向，業
    於八十八年十一月二十三日由台灣台中地方法院檢察署檢察官以八十八年度毒偵
    字第一○八六號不起訴處分確定，而本件施用毒品犯行，經送觀察、勒戒後，認
    有繼續施用毒品之傾向等情，有台灣台中地方法院檢察署檢察官八十九年度聲觀
    字第一○八○號聲請書、本院八十九年度毒聲字第一八一二號裁定、台灣台中看
    守所八十九年四月二十八日（八九）中所太總字第一三九五號函所附具之有無繼
    續施用毒品傾向證明書各乙紙及台灣台中地方法院檢察署刑案資料紀錄查註表乙
    份在卷可憑。本件事證明確，被告犯行實堪認定。
二、按海洛因係毒品危害防制條例所定之第一級毒品，而安非他命係同條例所定之第
    二級毒品，未經許可，均不得非法施用。核被告所為，係犯毒品危害防制條例第
    十條第一項之施用第一級毒品罪及同法第二項之施用第二級毒品罪。被告持有第
    一、二級毒品之低度行為，應為施用之高度行所吸收，均不另論罪。被告先後多
    次施用第二級毒品安非他命之行為，時間緊接，犯罪構成要件相同，顯係基於概
    括犯意反覆為之，為連續犯，爰依刑法第五十六條規定論以一罪，並加重其刑。
    所犯上開二罪間，犯意各別，行為互殊，應予分論併罰。爰審酌被告犯罪之動機
    、施用毒品係戕害自身健康、所生危害、施用期間之長短及犯後態度等一切情狀
    ，分別量處如主文所示之刑，並定其應執行之刑。扣案之安非他命十一包（含袋
    重一六公克）及海洛因二包（一包淨重○．○六公克，包裝重○．三三公克；另
    一包淨重○．○四公克，包裝重○．三四公克），不問屬於犯人所有與否，爰依
    毒品危害防制條例第十八條第一項前段之規定，宣告沒收銷燬之。
據上論斷，應依刑事訴訟法第二百九十九條第一項前段，毒品危害防制條例第十條第
一項、第二項、第二十條第三項、第十八條第一項前段，刑法第十一條前段、第五十
六條、第五十一條第五款，判決如主文。
中      華      民      國      八十九      年      八    月  二十九    日
                                台灣台中地方法院刑事第二庭
                                    審判長  法  官  蔡名曜
                                            法  官  吳幸芬
                                            法  官  劉麗瑛
右正本證明與原本無異。
如不服本判決，應於送達後十日內向本院提出上訴狀 （須附繕本） ，上訴於台灣高
法院台中分院。
                                            書記官
中      華      民      國      八十九      年      八    月  二十九    日
附錄論罪科刑法條
毒品危害防制條例第十條第一項、第二項
施用第一級毒品者，處六月以上五年以下有期徒刑。
施用第二級毒品者，處三年以下有期徒刑。


司法院資訊處製作；財團法人民間司法改革基金會備份。
